【裁判字號】    89,上易,859
【裁判日期】    890511
【裁判案由】    違反就業服務法
【裁判全文】
臺灣高等法院臺中分院刑事判決                    八十九年度上易字第八五九號
      上  訴  人  臺灣台中地方法院檢察署檢察官
      被      告  甲○○
右上訴人因違反就業服務法案件，不服臺灣台中地方法院八十八年度易字第二四二○
號中華民國八十九年一月十一日第一審判決（起訴案號：臺灣台中地方法院檢察署八
十八年度偵字第八一六七號），提起上訴，本院判決如左：
      主  文
原判決關於甲○○部分撤銷。
甲○○共同違反雇主不得未經許可留用他人所申請聘僱之外國人之規定，其留用人數
為一人，累犯，科罰金新台幣壹萬元，如易服勞役，以新台幣玖佰元（即銀元參佰元
）折算壹日。
      事  實
一、甲○○曾於民國（下同）八十三年間因誣告案件，經本院判處有期徒刑三月確定
    ，並於八十四年二月十三日易科罰金執行完畢，因其為程靖芳之親阿姨，甲○○
    自八十五年十二月二十一日起，合法聘僱菲律賓籍外號Ａ媽(MAGPANEAY MAXIMAR
    ）之外國人一名，在台中縣豐原市○○路三四九巷十九弄十六號住宅，照顧其母
    親陳何玉蓮，惟陳何玉蓮自八十八年一月間即前往林口長庚醫院就診，毋庸Ａ媽
    照顧，甲○○與程靖芳基於共同犯意之聯絡，明知未經向行政院勞工委員會申請
    許可轉換雇主，不得留用他人所申請聘僱之外國人，竟基於上開共同犯意，自八
    十八年一月二十六日起至同年月三十日止，將該名外勞轉由程靖芳使用，留用該
    外勞於苗栗縣苗栗市○○街七九號之程靖芳住處，從事照顧小孩等工作，嗣於八
    十八年二月一日下午四時二十分許，為警在臺北市○○區○○路與鄭州路口查獲
    。
二、案經臺北市警察局大同分局移送臺灣新竹地方法院檢察署，呈請臺灣高等法院檢
    察署檢察長核轉台灣台中地方法院檢察署檢察官偵查起訴。
      理  由
一、右揭事實，業據被告甲○○供承不諱，被告雖於臺灣新竹地方法院檢察署檢察官
    偵訊時辯稱：被告甲○○之母親陳何玉蓮在程靖芳家中看病，前開外勞始至程靖
    芳住處照顧陳何玉蓮云云。惟查：陳何玉蓮縱有至醫院住院診療，惟程靖芳商請
    被告甲○○將上開外籍勞工供與照顧小孩，程靖芳即予留用等情，業據被告甲○
    ○、程靖芳於警訊中供述一致，核與證人該外勞Ａ媽於警訊證述之情節相符，是
    被告前開所辯，顯係事後卸責之詞，無可採信。此外，復有中華民國外僑居留證
    、行政院勞工委員會台八十八勞職外字第○九○三五四九號函等附卷可佐，本件
    事證已臻明確，被告甲○○犯行堪予認定。
二、按雇主不得未經許可留用他人所申請聘僱之外國人，違反者應予處罰，就業服務
    法第五十三條第三款定有明文。核被告甲○○所為，係與程靖芳違反就業服務法
    第五十三條第三款之規定，其留用之人數為一人，應論以該法第五十八條第一項
    前段之罪；被告甲○○與程靖芳間有犯意之聯絡及行為之分擔，為共同正犯。又
    被告曾有事實欄所載前科，有本院被告前科表可稽，而於執行完畢後五年內再犯
    本件有期徒刑以上之罪，為累犯，應依法加重其刑，原審未予詳查，認被告未與
    程靖芳有上開共同犯罪而諭知無罪之判決，尚有未洽。檢察官上訴意旨據以指摘
    原判決不當為有理由，應予本院將原判決撤銷改判。爰審酌被告犯罪之動機、目
    的、手段、所生危害及坦承犯行、犯後態度良好等一切情狀，量處如主文第二項
    所示之刑，並諭知罰金易服勞役之折算標準，以示懲儆。
據上論結，應依刑事訴訟法第三百六十九條第一項前段、第三百六十四條、第二百九
十九條第一項前段，就業服務法第五十八條第一項前段、第五十三條第三款，刑法第
十一條前段、第二十八條、第四十七條、第四十二條第二項、罰金罰鍰提高標準條例
第二條，判決如主文。
本案經檢察官乙○○到庭執行職務。
中      華      民      國    八十九     年       五      月    十一    日
                                  臺灣高等法院臺中分院刑事第一庭
                                        審判長法  官  陳  紀  綱
                                              法  官  陳  登  源
                                              法  官  蕭  錦  鍾
右正本證明與原本無異。
不得上訴。
                                              書記官  蘇  昭  文
中      華      民      國    八十九     年       五      月   十五     日
附錄本案論罪法條全文：
就業服務法第五十八條：
違反第五十三條第一款、第二款或第三款規定其聘僱或留用人數為一人者，處六月以
下有期徒刑、拘役或科或併科新台幣九萬元以下罰金；其聘僱或留用人數為二人以上
者，處三年以下有期徒刑、拘役或科或併科新台幣三十萬元以下罰金。
法人之代表人、法人或自然人之代理人、受僱人或其他從業人員，因執行業務犯前項
                                                                        Ｄ


司法院資訊處製作；財團法人民間司法改革基金會備份。
